【裁判字號】    99,司家聲,663
【裁判日期】    991105
【裁判案由】    核定遺產管理人報酬
【裁判全文】
臺灣高雄地方法院民事裁定           99年度司家聲字第663號
聲  請  人  黃見志律師即被繼承人甲○○之遺產管理人
上聲請人聲請核定遺產管理人報酬事件，本院裁定如下：
    主  文
聲請人任被繼承人甲○○（男，民國○○年○月○○日生，身分
證統一編號：Ｚ000000000號）之遺產管理人之報酬核
定為新臺幣肆萬元。
程序費用新臺幣壹仟元由被繼承人甲○○之遺產負擔。
    理  由
一、按「遺產管理人，得請求報酬，其數額由親屬會議按其勞力
    及其與被繼承人之關係酌定之。」、「依本法之規定應開親
    屬會議時，由當事人、法定代理人或其他利害關係人召集之
    。」、「親屬會議不能召開或召開有困難時，依法應經親屬
    會議處理之事項，由有召集權人聲請法院處理之。」，民法
    第1183條、第1129條、第1132條第2 項前段分別定有明文。
二、本件聲請意旨略以：聲請人前經本院98年度司財管字第202
    號民事裁定選任為被繼承人甲○○之遺產管理人，另依本院
    99年度司家催字第76號民事裁定對被繼承人之債權人及受遺
    贈人為公示催告，並於民國99年3 月12日刊登於臺灣新生報
    。茲因本件被繼承人無親屬會議可資酌定管理遺產之報酬，
    且聲請人管理本件遺產事宜已支出費用新臺幣（下同）1,94
    0 元及本件聲請費1,000 元，爰依民法第1183條規定，聲請
    本院核定本件遺產管理人報酬等語。
三、經查：
  (一)本件被繼承人死亡後，其繼承人均已拋棄繼承權，且未經親
    屬會議選定遺產管理人，經本院選任聲請人為被繼承人之遺
    產管理人乙節，有本院98年度司財管字第202 號民事裁定暨
    確定證明書附卷可稽，堪信為真實。準此，聲請人顯難召開
    親屬會議酌定其管理遺產之報酬，是其本於利害關係人之地
    位，聲請本院酌定報酬，洵屬有據。
  (二)聲請人主張之前揭事實，另據其提出被繼承人之除戶謄本、
    、財政部臺灣省南區國稅局財產歸屬資料清單、土地謄本、
    建物謄本、本院99年度司家催字第76號民事裁定、臺灣新生
    報刊登廣告證明單、本院自行收納款項統一收據為證，堪信
    為真實。
  (三)本院審酌j：被繼承人之遺產其土地及房屋總值為1,360,656
    元，有財政部高雄市國稅局財產歸屬資料清單附卷可參，其
    債權人有臺灣土地銀行股份有限公司，足見其遺產法律關係
    尚難繁瑣；以及聲請人業已為聲請公示催告、登報、查詢被
    繼承人財產等管理遺產行為；且考量聲請人處理上開事務及
    後續所需時間之久暫、耗費人力之程度及各債權人受償權利
    之保障等一切情狀，認聲請人任被繼承人遺產管理人之報酬
    金額核定為40,000元（含已代墊費用），即屬適當，爰酌定
    如主文第1 項所示。
四、末按依法應由關係人（包括聲請人、相對人及其他利害關係
    人）負擔費用者，法院裁定命關係人負擔時，應一併確定其
    數額，非訟事件法第24條第1 項所明定。經核本件聲請事件
    ，應徵之程序費用為1,000 元，依非訟事件法第157 條規定
    ，應由遺產負擔，爰併予確定如主文第2 項所示，附此敘明
    。
五、依非訟事件法第157 條、第24條第1 項，裁定如主文。
六、如對本裁定抗告，須於裁定送達後10日之不變期間內，向本
    院提出抗告狀，並繳納抗告費1,000元。
中    華    民    國    99    年    11    月    5     日
                  家事法庭  司法事務官  林于莙

司法院資訊處製作；財團法人民間司法改革基金會備份。
